臺灣高等法院高雄分院刑事裁定
111年度抗字第141號
抗  告  人  
即  受刑人  李國豪


上列抗告人因聲請撤銷緩刑案件，不服臺灣屏東地方法院中華民
國110年3月30日裁定(111年度撤緩字第2號)，提起抗告，本院裁
定如下：
    主  文
抗告駁回。
    理  由
一、按受保護管束人在保護管束期間內，應遵守下列事項：⑴保
    持善良品行，不得與素行不良之人往還。⑵服從檢察官及執
    行保護管束者之命令。⑶不得對被害人、告訴人或告發人尋
    釁。⑷對於身體健康、生活情況及工作環境等，每月至少向
    執行保護管束者報告1次。⑸非經執行保護管束者許可，不得
    離開受保護管束地；離開在10日以上時，應經檢察官核准；
    受保護管束人違反前條各款情形之一，情節重大者，檢察官
    得聲請撤銷保護管束或緩刑之宣告，保安處分執行法第74條
    之2、第74條之3第1項分別定有明文。因受保護管束人既然
    故意違反上開事項，且情節重大，顯然法院宣告之緩刑，已
    難收預期惕勵自新之效果，則原所受宣告之刑即有執行之必
    要。違反上開保安處分執行法第74條之2各款所定事由，是
    否「情節重大」應審酌是否為否係偶發初犯、保安處分是否
    已無從執行或執行有顯著之困難，入監執行之心理強制作用
    是否存在，刑罰宣示之警示效用是否已無法達成，而確有執
    行刑罰之必要等情綜合考量以為斷。
二、本件原裁定以：
　㈠受刑人甲○○前因妨害性自主罪案件，經同院以109年度侵訴字
    第11號判決判處有期徒刑1年10月，緩刑4年，緩刑期間付保
    護管束，並應向檢察官指定之政府機關、政府機構、行政法
    人、社區或其他符合公益目的之機構或團體，提供80小時之
    義務勞務，且禁止對被害人A女實施家庭暴力、騷擾之行為
    ，於109年7月7日確定，緩刑期間為109年7月7日至113年7月
    6日等情，有刑事判決書及臺灣高等法院被告前案紀錄表在
    卷可稽。
　㈡受刑人於保護管束期間內之110年9月8日、9月16日、9月30日
    、10月7日、12月22日、12月29日、111年1月5日均未按時至
    墾丁派出所報到共7次；受刑人於受保護管束期間內之110年
    4月12日、9月6日、10月4日、11月19日及111年1月10日，均
    無故未依指定時間至屏東地檢署報到共5次，該署分別於上
    開報到日後，均發函通知受刑人已違反保護管束期間應遵守
    事項，各予以告誡乙次；於保護管束期間內，應接受性侵害
    犯罪加害人身心治療或輔導教育課程，經屢次通知均未依規
    定時間至執行機構報到，屏東縣政府因而依性侵害犯罪防治
    法第21條第1項第1款規定裁處罰鍰1萬元；又受刑人於緩刑
    期間更犯傷害案件，經同院於111年2月14日以110年度簡字
    第1561號判決判處有期徒刑4月等情，有判決附卷可查，因
    認受刑人於保護管束期間內並未保持善良品行，憑以認定受
    刑人有違反保安處分執行法第74條之2第1、2、4款規定之情
    形，且情節重大，而撤銷緩刑宣告，經核與於法並無不合。
三、抗告意旨雖以：
　㈠保護管束執行期間，抗告人係身兼木工、生命禮儀公司二份
    工作，並藉以扶養及照料業已懷孕之女朋友及其經濟所需。
    依保護管束之指示，當時每星期三均要向墾丁派出所報到一
    次；每個月要二次至屏東地檢署向觀護人報到；每個月要二
    次至屏東縣政府接受輔導教育課程。基此每個月至少要有8
    次參與保護管束所訂之執行報到及課程，頻率之高以及時間
    之固定性，致使抗告人需機動性地從事生命禮儀社之工作以
    及照顧需要產檢之女朋友，實已呈現難以兩全其美、相互配
    合時間之情況。
  ㈡抗告人雖因前述工作以及照顧需產檢女友之需求，而無法在 
    地檢署所指定之時間内為保護管束之執行，抗告人並非即因
    此「無故」而「缺席」，均是有向墾丁派出所之員警或執行
    觀護人以電話先行請假，並且在隔天（墾丁派出所部分）或
    是觀護人所指定補行報到之期日前往配合執行，換言之，並
    沒有因此而漠視檢察官或執行保護管束者之命令，仍然是有
    服從其命令並為相關之作為、報告，只是在指定期日時因事
    而請假並加以補正，原裁定認此有違反保安處分執行法第74
    條之2第2款、第4款之情事，應有誤解。
  ㈢有關應至屏東縣政府接受輔導教育課程部分，原因亦同前，
    有時因事情緊急，實難前往雖已早訂期日之教育課程，但抗
    告人並非惡意缺席不參與，原裁定基此即認定抗告人並未保
    持善良品行乙情，亦有違誤，抗告人基此亦也繳納屏東縣政
    府所裁罰之1萬元罰鍰；屏東地檢署檢察官也在111年2月份
    左右有通知抗告人前來開庭，並指示抗告人，而抗告人亦也
    同意在111年6月底前將剩餘之輔導教育課程時數予以補足即
    可，倶可認為抗告人並非「未保持善良品行」。
  ㈣裁定書中所指抗告人現有一件殺人未遂案件現在屏東地檢署
    偵查中，基此認為抗告人在保護管束期間内並未保持善良品
    行云云……。然裁定書所稱之殺人未遂案件，該案純係至KTV
    友聚當中，因誤會而生之言語、肢體衝突，雙方早在109年1
    0月11日簽立和解書，互不提告民、刑事訴訟，本件紛爭已
    結束，並無原裁定所認「未保持善良品行」情事，原裁定認
    為構成保安處份執行法第74條之2第1款之事由，亦有誤會等
    語，指摘原裁定不當。
四、惟按：　　
　㈠臺灣屏東地方檢察署觀護人於110年10月15日約談抗告人後，
    告知其未於110年10月12日至派出所報到，並要求屏東縣政
    府警察局恆春分局墾丁派出所傳真「性侵害人報到及酒測查
    核日報表」後，發現抗告人於110年10月18日前曾有4次「延
    遲」（110年9月8日、9月16日、9月30日及10月7日）至派出
    所報到，違反每週三8時至21時至派出所簽到並實施酒測之
    檢察官必要命令；經於110年11月9日告誡後，於110年12月2
    2日、同年12月29日及111年1月5日前往上開派出所簽到並實
    施酒測之命令時亦有遲延之情事，有觀護人之報告、報表及
    書面告誡通知書等在卷可憑（見執聲字第43號卷）；或於告
    誡後，仍無故未於110年4月12日、9月6日、10月4日、11月1
    9日及111年1月10日，依指定時間至屏東地檢署報到共5次之
    事實，業據其於本院調查時坦承在卷（見本院卷第38頁），
    且該檢察署分別於上開報到日後，先後發函通知受刑人已違
    反保護管束期間應遵守事項，各予以告誡乙次，並說明嗣後
    如再有違誤，得辦理撤銷緩刑宣告等情，有原裁定所援用之
    證據資料在卷可憑。則原裁定認定抗告人於保護管束期間內
    確有未能服從檢察官及執行保護管束之觀護人命令，亦有未
    每月遵期向觀護人報告至少1次，而違反保安處分執行法第7
    4條之2第2款、第4款規定之事實，即與卷存證據資料相符。
　㈡抗告人於保護管束期間內，應接受性侵害犯罪加害人身心治
    療或輔導教育課程，經通知應於110年1月19日、同年2月2日
    、2月23日、3月9日、3月23日至執行機構報到，但均未前往
    履行處遇課程，遭屏東縣政府依性侵害犯罪防治法第21條第
    1項第1款規定裁處罰鍰1萬元，並移送檢察官偵辦後，因抗
    告坦承犯行，經檢察官於111年3月23日以111年度偵字第311
    3號緩起訴處分書為緩起訴處分之事實，亦有處分書在卷可
    憑（見本院卷第41頁）。
　㈢抗告人於110 年5 月26日21時10分許，在屏東縣○○鎮○○路00
    號恒春南門郵局旁道路，因當日晚間與賴正衛曾有行車糾紛
    而質問賴正衛時，雙方言語失和，抗告人基於傷害之犯意，
    徒手毆打賴正衛，致賴正衛受有頭部臉鼻部多處鈍傷、頸部
    擦傷、左側手肘擦傷、左側小指擦傷、右側膝部擦傷、左側
    膝部擦傷、左側踝部擦傷等傷害，因抗告人自白犯罪事實，
    經原審以110年度簡字第1561號判決判處有期徒刑4月，得易
    科罰金，抗告人提起上訴尚未確定，亦有判決及前案記錄表
    在卷可憑（見本院卷第45、69頁）。雖抗告人就傷害罪部分
    已與告訴人賴正衛達成和解，賠償損害，有和解書在卷可憑
    （見本院卷第15頁），然此為事後之行為，且抗告人係基於
    故意而犯上開案件，且告訴人受傷情形幾乎及於全身，情節
    非輕，足見抗告人於保護管束期間，仍違反犯禁為傷害行為
    ，並未保持善良品行。
　㈣抗告人所稱身兼木工及生命禮儀公司等，卻每個月至要有8次
    向觀護人報到、接受縣政府接受輔導教育課程，頻率過高，
    致使抗告人需機動性地從事生命禮儀社之工作以及照顧需要
    產檢之女朋友，實已難以兩全等情。經本院向執行觀護人查
    詢結果，抗告人固有因工作關係表示當日無法報到情事，因
    本署認為工作關係並非正當理由，而未准許等情（見本院卷
    第73頁）。然既非一次，自得依法定程序對檢察官之執行指
    揮聲明異議，循求救濟，乃竟擅自決定，自不能解免其故意
    不依從檢察官及執行保護管束之觀護人之執行命令行事事實
    ，此部分所辯無從為抗告人有利之認定。　　
　㈤綜上所述，抗告人於執行保護管束期間，係自109年7月7日至
    113年7月6日止，而其於執行保護管束6個月後，即有未依通
    知於110年1月19日、同年2月2日、2月23日、3月9日、3月23
    日接受性侵害犯罪加害人身心治療或輔導教育課程；經先後
    告誡後，復未依執行命令，於110年9月8日、9月16日、9月3
    0日及10月7日、12月22日、12月29日及111年1月5日，準時
    於8時至21時至派出所簽到並實施酒測7次，復於110 年5 月
    26日21時10分為傷害行為，且所違反者均非一時失慮所致，
    亦無抗告人不能遵循之情事，其違反保安處分執行命等情節
    重大，已無從藉由保安處分之執行而反省自律，已難預期經
    由緩刑宣告及保安處分之執行，達成改過遷善矯治之效，則
    除撤銷緩刑宣告別無他途，是原審依聲請人聲請撤銷受刑人
    之緩刑宣告，經核並無不合。抗告人執上揭抗告意旨指摘原
    裁定不當，為無理由，應予駁回。 
  ㈥抗告意旨所指，原審裁定書中所指抗告人現有一件殺人未遂
    案件現在屏東地檢署偵查中，認定抗告人在保護管束期間内
    並未保持善良品行云云……。然該案純係至KTV友聚當中，因
    誤會而生之言語、肢體衝突，雙方早在109年10月11日簽立
    和解書，互不提告民、刑事訴訟，原裁定稱在屏東地檢署尚
    有殺人未遂案件部分顯有誤會等語部分，係抗告人與林至良
    於109年10月10日2時許，在屏東縣○○鎮○○路000號2樓「冠君
    KTV」包廂發生口角時，殺人未遂之事證不足，經檢察官處
    分不起訴，有不起訴處分書在卷可憑（見本院卷第59頁），
    原審就業經檢察官不起訴處分確定之事實，認定抗告人亦有
    未保持善良品行之情形，顯然不當。然除去此部分瑕疵，仍
    應為相同之認定，因此，抗告人之抗告，仍屬無理由，應予
    駁回。
據上論結，應依刑事訴訟法第412條，裁定如主文。
中　　華　　民　　國　　111 　年　　7 　　月　　7 　　日
                  刑事第四庭    審判長法  官  黃建榮
                                      法  官  陳君杰
                                      法  官  李嘉興
以上正本證明與原本無異。
不得再抗告。
中　　華　　民　　國　　111 　年　　7 　　月　　7 　　日
　　　　　　　　　　　　　　　　　　　書記官  賴梅琴